【裁判字號】    96,易,1842
【裁判日期】    970110
【裁判案由】    詐欺
【裁判全文】
臺灣彰化地方法院刑事判決              96年度易字第1842號
公  訴  人  臺灣彰化地方法院檢察署檢察官
被      告  乙○○
上列被告因詐欺案件，經檢察官提起公訴（96年度偵字第10363
號），本院依簡式審判程序判決如下：
    主  文
乙○○共同犯詐欺取財罪，處有期徒刑伍月，如易科罰金，以新
臺幣壹仟元折算壹日，緩刑參年，並應向公庫支付新臺幣拾伍萬
元，緩刑期間付保護管束。
    事  實
一、乙○○於民國96年7月間，透過報紙求職廣告結識真實姓名
    年籍不詳綽號「小劉」、「阿國」之成年男子，竟與「小劉
    」、「阿國」及渠等所屬之詐欺集團成年成員等人共同基於
    意圖為自己不法所有之犯意聯絡，由「小劉」、「阿國」與
    渠等所屬之詐騙集團成員負責在報紙刊登虛偽貸款廣告，誘
    使不特定人依廣告上所留電話與之聯絡，再佯稱要貸款須先
    繳交手續費云云，致不特定人陷於錯誤，而依指示匯款至該
    等詐欺取財集團成員指定之帳戶，乙○○則提供其母林宜糅
    所申設之臺中商業銀行二林分行帳號000000000000000號帳
    戶作為被害人匯款之用。迨被害人陷於錯誤匯款至上開林宜
    糅之帳戶後，再由乙○○持該帳戶之存摺、提款卡等資料前
    往金融機構提款（即擔任俗稱車手之工作），並約定乙○○
    每日可獲得新臺幣（下同）30,000元之報酬。適有甲○○於
    96年7月13日14時許撥打上開詐欺集團成員所刊登虛偽貸款
    廣告登載之電話，遭前揭詐欺集團成員詐稱：「需先繳交辦
    理保險之費用後，才能核撥貸款」云云而陷於錯誤，並依指
    示接續於96年7月13日及同年月16日匯出14,400元、19,800
    元等2筆款項共34,200元至林宜糅上開帳戶內，隨即遭乙○
    ○提領一空並以快遞方式將所提款項交予「小劉」、「阿國
    」。嗣因甲○○發覺受騙報警處理，而查悉上情。
二、案經彰化縣警察局芳苑分局報告臺灣彰化地方法院檢察署檢
    察官偵查起訴。
    理  由
一、本件被告乙○○所犯係死刑、無期徒刑、最輕本刑為3年以
    上有期徒刑以外之罪，其於準備程序就前揭被訴事實為有罪
    之陳述，經受命法官告知簡式審判程序之旨，並聽取其與公
    訴人之意見後，本院認無不得或不宜改依簡式審判程序進行
    之處，爰依刑事訴訟法第273條之1第1項、第284條之1，裁
    定本案由受命法官獨任進行簡式審判程序，合先敘明。
二、訊據被告乙○○對於上開事實坦承不諱，並經證人即被害人
    甲○○、證人林宜糅於警詢時證述明確，此外，復有被害人
    匯款之臺中商業銀行無摺存款存入通知聯2紙、證人林宜糅
    上開帳戶之交易明細1份、報紙廣告及快遞收據1紙在卷可考
    ，並有證人林宜糅上開帳戶之存摺1本及提款卡1張扣案可佐
    ，足徵被告之任意性自白與事實相符，可以採信。本案事證
    明確，被告犯行堪以認定，應予依法論科。
三、核被告乙○○所為，係犯刑法第339條第1項之詐欺取財罪。
    被告與不詳姓名年籍綽號「小劉」、「阿國」之成年人及「
    小劉」、「阿國」所屬之詐欺集團成年成員間，就上揭詐欺
    取財犯行均有犯意聯絡及行為分擔，為共同正犯。又前開詐
    欺集團成員在同一之詐騙過程中，使甲○○於數日內將2筆
    款項匯入證人林宜糅上開帳戶內，均時間緊密，侵害同一法
    益，依一般社會觀念，在刑法評價上，應視為數次之接續實
    施，為包括一罪之接續犯。爰審酌被告為貪圖小利，竟提供
    其母林宜糅之帳戶予詐欺集團作為詐騙帳戶使用，且擔任為
    詐騙集團提領現款之工作，助長行騙之風，使幕後犯罪人得
    以逍遙法外，致此類犯罪手法層出不窮，危害交易秩序與社
    會治安，行為可議，暨被告參與之犯罪集團已造成民眾受騙
    失金，所生危害非輕，惟念及其從事提領款項之工作，未久
    即遭查獲，獲取利益非鉅，涉入程度未深，並考量其犯後坦
    承犯行，且與被害人甲○○達成和解並賠償被害人甲○○之
    損害，有和解書1紙在卷可考，態度良好等一切情狀，量處
    如主文所示之刑，並諭知易科罰金之折算標準，以示懲儆。
    又本件被告犯罪時間係在96年4月24日以後，並不符合中華
    民國96年罪犯減刑條例所定之減刑要件，尚無依該條例規定
    予以減刑之餘地，附此敘明。另被告前未曾因故意犯罪受有
    期徒刑以上刑之宣告，有臺灣高等法院被告前案紀錄表1份
    在卷可憑，其因年少識淺、一時失慮，致為本件犯行，但畢
    竟僅擔任車手工作，非不法犯罪集團之核心份子，於本件之
    犯罪情節尚未至無可原宥之程度，且被告犯後均已坦承犯行
    ，且賠償被害人甲○○之損害而達成和解，前已敘明，頗見
    悔悟之意，被告經此偵、審程序，當知警惕守法，應無再犯
    之虞，是對被告所宣告之刑，以暫不執行為適當，爰依刑法
    第74條第1項第1款併予宣告緩刑3年，以啟自新，並依同條
    第2項第4款規定，諭知其應向公庫支付15萬元。另本院為導
    正被告之錯誤偏差行為，使其能有正確之法治認知及價值觀
    念，爰另依刑法第93條第1項規定，併諭知於緩刑期間交付
    保護管束，以期被告自新向上。扣案被告之母林宜糅上開帳
    戶之存摺1本及提款卡1張，並非被告所有之物，爰不另宣告
    沒收，併此敘明。
據上論斷，應依刑事訴訟法第273條之1第1項、第299條第1項前
段，刑法第28條、第339條第1項、第41條第1項前段、第74條第
1項第1款、第2項第4款、第93條第1項，刑法施行法第1條之1，
判決如主文。
本案經檢察官張尹敏到庭執行職務。
中    華    民    國    97    年    1    月    10    日
                  刑事第二庭          法  官  尚安雅
以上正本證明與原本無異。
如不服本判決，應於判決送達後10日內，向本院提出上訴書狀，
上訴書狀應「敘述具體上訴理由」，並按他造當事人之人數附繕
本。「切勿逕送上級法院」。
告訴人或被害人對於判決如有不服具備理由請求檢察官上訴者，
其上訴期間之計算係以檢察官收受判決正本之日期為準。
中    華    民    國    97    年    1    月    15    日
                                     書記官  陳佳宏
附錄本案論罪科刑法條全文：
中華民國刑法第339條
（普通詐欺罪）
意圖為自己或第三人不法之所有，以詐術使人將本人或第三人之
物交付者，處5 年以下有期徒刑、拘役或科或併科1 千元以下罰
金。
以前項方法得財產上不法之利益或使第三人得之者，亦同。
前二項之未遂犯罰之。


司法院資訊處製作；財團法人民間司法改革基金會備份。
